# Verb inflection for Mansi

## Copula

## Stems ending in C

**LEXICON V_U** 

**LEXICON V_A** 

* **LEXICON V11_MUTUAL** 
	* **LEXICON V11_MUTUAL-IND**  
	* **LEXICON V11_MUTUAL-COND** 
	* **LEXICON V11_MUTUAL-IMPRT**  
	* **LEXICON V11_MUTUAL_PASS_PRS**  

* **LEXICON V11_MUTUAL_PASS_PRT** pointing to
**LEXICON V11_MUTUAL_PASS_PRT** pointing to V11_odd
	* **LEXICON V11_MUTUAL_PASS_PRT**  to V11_even
	* **LEXICON V11_MUTUAL_PASS_PRT**  to V11_odd
**LEXICON V11_MUTUAL_PASS_PRT** to V11_even
**LEXICON V11_MUTUAL_PASS_PRT** to V11_odd
**LEXICON V11_MUTUAL_PASS_PRT** to V11_odd
**LEXICON V11_MUTUAL_PASS_PRT** to V11_even
**LEXICON V11_MUTUAL_PASS_PRT** to V11_odd
**LEXICON V11_MUTUAL_PASS_PRT** 
**LEXICON V11_MUTUAL_PASS_PRT** to V11_odd but with ы, а to V11_MUTUAL-COND
**LEXICON V11_MUTUAL_PASS_PRT** to V11_even
**LEXICON V11_MUTUAL_PASS_PRT** contains all forms
**LEXICON V11_MUTUAL_PASS_PRT** is the lexicon, pointing to
**LEXICON V11_MUTUAL_PASS_PRT** to V21_even
**LEXICON V11_MUTUAL_PASS_PRT** to V23_odd
**LEXICON V11_MUTUAL_PASS_PRT** contains all forms
**LEXICON V11_MUTUAL_PASS_PRT** contains all forms
**LEXICON V11_MUTUAL_PASS_PRT** contains all forms
**LEXICON V11_MUTUAL_PASS_PRT** contains all forms

* * *

<small>This (part of) documentation was generated from [src/fst/affixes/verbs.lexc](https://github.com/giellalt/lang-mns/blob/main/src/fst/affixes/verbs.lexc)</small>

---

